臺灣嘉義地方法院刑事判決
111年度交訴字第56號
公  訴  人  臺灣嘉義地方檢察署檢察官
被      告  黃盈勲



上列被告因過失致死案件，經檢察官提起公訴（111年度調偵字
第409號、第410號），被告於準備程序中，就被訴事實為有罪之
陳述，經受命法官告知簡式審判程序之旨，並聽取公訴人、被告
之意見後，本院合議庭裁定由受命法官獨任進行簡式審判程序，
判決如下：
    主  文
黃盈勲犯過失致人於死罪，處有期徒刑陸月，如易科罰金，以新
臺幣壹仟元折算壹日。緩刑貳年。
    犯罪事實及理由
一、本案犯罪事實、證據及應適用之法條，除證據部分應補充「
    被告黃盈勲於本院準備程序及審理中之自白」、「檢察官11
    1年4月20日勘驗筆錄」、「被告駕駛執照影本」，並刪除「
    公路監理電子閘門系統-查駕駛、車籍資料、嘉義縣警察局
    水上分局扣押筆錄、扣押物品目錄表及領據」外，其餘均引
    用附件檢察官起訴書之記載。
二、本案交通事故發生後，肇事人親自或託人電話報警，並已報
    明肇事人姓名、地點，請警方前往處理乙節，有嘉義縣警察
    局水上分局交通分隊道路交通事故肇事人自首情形紀錄表1
    份附卷可查（警卷第31頁）。是以，被告對於未發覺之犯罪
    自首而接受裁判，爰依刑法第62條前段規定減輕其刑。
三、本院以行為人之責任為基礎，審酌被告駕駛汽車行經設有閃
    光黃燈之交岔路口時，未依循燈光號誌，減速接近、小心通
    過，反而以時速100公里之車速（已達該路段速限之2倍）行
    進，以致其無從注意到已駛入路口之被害人張邱雪珠，而在
    完全未減速、煞停之狀況下，與被害人發生碰撞，釀成本案
    交通事故，導致被害人因遭汽車高速撞擊而當場死亡。被告
    所為致生之損害重大而無可回復，使被害人家屬頓時失去至
    親而受有精神上痛苦甚鉅，自應予以非難。再考量被害人就
    本案交通事故亦有未依閃光紅燈號誌，在交岔路口前停車，
    並讓幹道車優先通行之過失。而被告前無犯罪科刑紀錄，且
    於犯後始終坦承犯行，已積極與被害人家屬調解成立，並依
    約給付賠償金完畢，有嘉義縣水上鄉調解委員會調解書存卷
    可查（111調偵409卷第5頁），堪認其犯後態度良好。併衡
    酌被告於審理中自陳之教育程度、職業、家庭、經濟、生活
    狀況（本院卷第38頁），以及被害人家屬於調解時已表明不
    追究被告相關刑責之意見（111調偵409卷第5頁）等一切情
    狀，量處如主文所示之刑，並諭知易科罰金之折算標準。
四、被告未曾因故意犯罪受有期徒刑以上刑之宣告，有臺灣高等
    法院被告前案紀錄表在卷可考。其因一時疏忽，致涉本案犯
    行，然犯後始終坦承犯行，並已賠償被害人家屬完畢，堪認
    其已盡力彌補本案犯罪所生之損害。本院認其親歷本案偵審
    程序，並受罪刑之科處，已獲得相當之教訓，當足收警惕懲
    儆之效，爾後應能循矩以行，信無再犯同罪之虞，故其本案
    所宣告之刑以暫不執行為適當，爰依刑法第74條第1項第1款
    規定，併諭知緩刑2年，以策自新。
據上論斷，應依刑事訴訟法第273條之1第1項、第299條第1項前
段、第310條之2、第454條第2項，判決如主文。
本案經檢察官江炳勳提起公訴，檢察官劉達鴻到庭執行職務。
中　　華　　民　　國　　111 　年　　9 　　月　　27　　日
                  刑事第五庭  法  官  陳盈螢 
以上正本證明與原本無異。
如不服本判決應於收受判決後20日內向本院提出上訴書狀，並應
敘述具體理由；其未敘述上訴理由者，應於上訴期間屆滿後20日
內向本院補提理由書（均須按他造當事人之人數附繕本）「切勿
逕送上級法院」。告訴人或被害人如對於本判決不服者，應具備
理由請求檢察官上訴，其上訴期間之計算係以檢察官收受判決正
本之日期為準。
中　　華　　民　　國　　111 　年　　9 　　月　　27　　日
                              書記官  陳孟瑜
附錄本案論罪科刑法條：中華民國刑法第276條
因過失致人於死者，處5年以下有期徒刑、拘役或50萬元以下罰
金。
附件（臺灣嘉義地方檢察署檢察官111年度調偵字第409號、第41
0號起訴書之犯罪事實、證據及所犯法條）：
一、犯罪事實：
    黃盈勲於民國111年4月19日17時43分許，駕駛車牌號碼000-
    0000號自用小客車，沿嘉義縣水上鄉大堀村168線內側車道
    由東往西方向行駛，行經168線與該線道23.6公里處旁小路
    之閃光號誌交岔路口，本應注意行至閃光黃燈號誌之路口，
    車輛應減速接近，注意安全，小心通過，且應注意依速限行
    駛，並應注意車前狀況，隨時採取必要之安全措施，而依當
    時天候陰、日間自然光線、柏油路面，路面乾燥、無缺陷、
    無障礙物、視距良好，並無不能注意之情事，竟疏未注意，
    未減速接近，且於速限50公里之路段，以時速100公里以上之速
    度貿然通過上開交岔路口，適張邱雪珠騎乘車牌號碼000-0000
    號普通重型機車，沿168線23.6公里處旁小路由北往南方向
    行駛至上開交岔路口，應注意行至閃光紅燈號誌之路口，車
    輛應減速接近，先停止於交岔路口前，讓幹道車優先通行後
    認為安全時，方得續行，亦疏未注意及此，貿然駛入上開交
    岔路口，黃盈勲所駕駛之自用小客車前車頭因而撞擊張邱雪
    珠騎乘之前開普通重型機車車身，導致張邱雪珠彈飛落地，
    因此受有肢體骨折之傷害，引起創傷性休克而當場死亡。嗣
    黃盈勲於肇事後，親自或託人電話報警，並已報明肇事人姓
    名、地點，請警方前往處理，並自願接受裁判，始悉上情。
二、證據：
編號 證據名稱 待證事實 1 被告黃盈勲於警詢、偵訊時之自白 被告坦承於前揭時、地駕駛上開自用小客車，未減速接近路口，以時速100公里以上之速度通過該路口，且未注意被害人張邱雪珠騎乘機車經過路口，因而撞上被害人騎乘之機車，導致被害人受傷死亡，承認本件過失致死犯行之事實。 2 證人即告訴人張冠維於警詢、偵訊時之指訴 證明被害人因本件交通事故而死亡之事實。 3 道路交通事故現場圖、道路交通事故調查報告表（一）（二）、公路監理電子閘門系統-查駕駛、車籍資料、嘉義縣警察局水上分局扣押筆錄、扣押物品目錄表及領據各1紙、嘉義縣警察局水上分局交通分隊道路交通事故肇事人自首情形紀錄表2紙、監視器影像光碟1片、現場及車損照片36張 證明被告於前揭時、地駕駛上開自用小客車，通過閃光黃燈號誌之路口時，未減速反超速行駛，因而撞擊被害人騎乘之機車，致被害人彈飛落地之事實。 4 本署檢察官勘(相)驗筆錄、本署相驗屍體證明書、檢驗報告書各1份、嘉義縣警察局水上分局111年4月20日嘉水警偵字第1110010171號函暨所附相驗照片14張。 證明被害人因本件交通事故而受傷死亡之事實。 
三、所犯法條：核被告所為，係犯刑法第276條之過失致死罪嫌
    。